Minutes et répertoires du notaire Nicolas NOURRY, 6 juin 1592 - 21 juillet 1644 (étude XVII)
Archives nationales
- Minutes de Nicolas NOURRY, juin 1592 - 21 juillet 1644; MC/ET/XVII/116 - MC/ET/XVII/267
  - Minutes. 1643, octobre - 1643, décembre, octobre 1643 - décembre 1643; MC/ET/XVII/265
    - Marché de Sébastien Prévost, maître sculpteur et peintre, demeurant rue Saint-Martin, avec Claude Duhamel, écuyer, sieur de Ninvilliers, demeurant près Pluviers-en- Beauce, pour une épitaphe de pierre de liais à poser avant la micarême dans une église de son choix. Au milieu, une table de marbre noir incrustée contiendra une inscription gravée en lettres d'or dont le texte lui sera donné. La table aura 2 pieds 1/2 de haut et 2 de large: à ses côtés, il y aura deux colonnes de marbre noir et, au-dessous, un cul-de-lampe avec sa corniche et coupole, au milieu desquelles on taillera une tête de mort. Au-dessus, une corniche avec ses deux frontons et au milieu les armes du sieur de Ninvilliers; sur le fronton l'on encastrera des morceaux de marbre de différentes couleurs., 18 novembre 1643; MC/ET/XVII/265
      Documents du Minutier central concernant les peintres, sculpteurs et graveurs au XVIIe siècle (1600-1650), par Marie-Antoinette Fleury et Martine Constans, tome II [études XI à XX, 2445 actes], Paris, Archives nationales, 2010, notice n°1835 (instrument de recherche imprimé dématérialisé, certaines notices sont plus détaillées dans la version intégrale accessible en ligne par la rubrique 'Autres instruments de recherche', voir contexte dans le Plan d’orientation général - Notaires de Paris, guides thématiques du Minutier).
    - Obligation par Denis Ludonneau, maître peintre, et sa femme, Barbe Manessier, demeurant rue Bordelle, envers Antoine Bonneau, barbier étuviste, pour 312 l. empruntées six mois pour payer les épices d'une sentence obtenue à l'encontre de leur père, Pierre Manessier., 26 novembre 1643; MC/ET/XVII/265
      Documents du Minutier central concernant les peintres, sculpteurs et graveurs au XVIIe siècle (1600-1650), par Marie-Antoinette Fleury et Martine Constans, tome II [études XI à XX, 2445 actes], Paris, Archives nationales, 2010, notice n°1453 (instrument de recherche imprimé dématérialisé, certaines notices sont plus détaillées dans la version intégrale accessible en ligne par la rubrique 'Autres instruments de recherche', voir contexte dans le Plan d’orientation général - Notaires de Paris, guides thématiques du Minutier).
  - Minutes. 1644, janvier - 1644, mars, janvier 1644 - mars 1644; MC/ET/XVII/266
  - Minutes. 1644, avril - 1644, 21 juillet, avril 1644 - 21 juillet 1644; MC/ET/XVII/267; Document détérioré.